宣示判決筆錄
原      告  東元資融股份有限公司

法定代理人  周佳琳  
訴訟代理人  黃啟聰  
            朱緒睿  
被      告  羅幸鳳  
            高子淵  

上列當事人間110年度中小字第3967號請求給付分期金事件，於
中華民國110 年12月15日上午9 時20分整在臺灣臺中地方法院臺
中簡易庭宣示判決，出席職員如下：
    法      官  林筱涵
    書  記  官  張峻偉
朗讀案由。
法官朗讀主文宣示判決如下：
    主      文
被告應連帶給付原告新臺幣參萬玖仟伍佰貳拾玖元，及自民國  
一○○年十月一日起至一一○年七月十九日止，按週年利率百分之
二十計算之利息，暨自民國一一○年七月二十日起至清償日止，
按週年利率百分之十六計算之利息。
訴訟費用新臺幣壹仟元由被告連帶負擔。
本判決得假執行。
    事實及理由之要領
一、原告主張：被告羅幸鳳於99年8月14日邀同被告高子淵為連
    帶保證人，以動產擔保交易法附條件買賣契約方式向原告購
    買車牌號碼000-000之普通重型機車（下稱系爭機車），約
    定總價款為新臺幣（下同）81,450元，被告羅幸鳳應自99年
    9 月起分18個月（期），於每月5 日付款4,525 元，嗣繳清
    全部買賣價金後，始取得系爭機車所有權，如有遲延1 期以
    上未繳，即喪失期限利益，未到期之分期車款，視為全部到
    期，並自逾期之日起按週年利率百分之20計算遲延利息。而
    系爭機車已於99年8 月16日交付被告羅幸鳳並辦理車籍登記
    。詎被告羅幸鳳僅支付4 期分期款，尚積欠原告本金63,350
    元，後經原告將系爭機車於100年9月30日以3萬元出售予訴
    外人台中大都會機車行，抵充本金及截至100年9月30日止之
    利息，被告羅幸鳳尚積欠本金39,529元。為此，爰依買賣契
    約及連帶保證之法律關係，提起本件訴訟，並聲明如主文第
    1 項所示。
二、上開原告主張之事實，業據其提出附條件買賣契約書、本票
    、欠款明細、行車執照為證。被告已於相當時期受合法之通
    知，而於言詞辯論期日不到場，亦未提出準備書狀爭執，依
    民事訴訟法第436 條之23準用第436 條第2 項適用第280 條
    第3 項、第1 項之規定，視同自認。從而，原告依買賣契約
    及連帶保證之法律關係，請求被告給付如主文第1 項所示之
    金額，為有理由，應予准許。
三、訴訟費用負擔及假執行宣告之依據：民事訴訟法第78條、第
    436 條之19第1 項、第436 條之20。
　
民事訴訟法第436 條之24第2 項：
對於本判決之上訴，非以違背法令為理由，不得為之。
如對本判決上訴，須於判決送達後20日內向本院提出上訴狀，並
須表明原判決所違背之法令及其具體內容與依訴訟資料可認為原
判決有違背法令之具體事實之上訴理由（均須按他造當事人之人
數附繕本）
中　　華　　民　　國　　110 　年　　12　　月　　15　　日
                  臺灣臺中地方法院臺中簡易庭
                                  法  官  林筱涵
                                  書記官  張峻偉
以上正本證明與原本無異。
中　　華　　民　　國　　110 　年　　12　　月　　15　　日
                                  書記官  張峻偉